【裁判字號】    94,上易,243
【裁判日期】    950914
【裁判案由】    竊盜
【裁判全文】
臺灣高等法院高雄分院刑事判決         94年度上易字第243號
上  訴  人
即  被  告  乙○○
上列上訴人因竊盜案件，不服臺灣高雄地方法院94年度易字第11
1 號中華民國94年2 月24日第一審判決（聲請簡易判決處刑案號
：臺灣高雄地方法院檢察署93年度偵字第19162 號），提起上訴
，本院依簡式審判程序判決如下：
     主  文
上訴駁回。
     事  實
一、乙○○曾因竊盜案件，先後經本院以92年上易字第165 號及
    原審以92年簡字第4343號，分別判處有期徒刑7 月、3 月確
    定，前述2 案件接續執行，甫於民國93年9 月5 日因縮短刑
    期執行完畢出監。詎其猶不知悔改，竟意圖為自己不法所有
    ，於93年9 月17日0 時20分許，駕駛由不知情之呂敏郎（另
    經檢察官不起訴處分在案）所租用之車牌號碼6T-7470 號自
    用小貨車，該部自用小貨車上裝載其所有之油管1 條、幫浦
    1 台及塑膠桶2 個，在高雄市鼓山區○○○路與馬卡道路口
    靠近中華橋之處，趁甲○○所有車牌號碼IE-748號之營業用
    大貨車無人看管之際，徒手將前述營業大貨車油桶之油箱蓋
    旋轉而開啟後，利用上述油管連接幫浦，竊得該部營業大貨
    車油桶內之柴油300 公升（價值約新臺幣4,950 元）。嗣於
    93年9 月17日凌晨1 時30分許，警員據報後到場處理，發覺
    乙○○自前述自用小貨車處跑至附近工地圍籬內，旋即自後
    追躡，迄至高雄市○○區○○路與西藏路口將乙○○逮捕，
    並扣得乙○○所有供竊取油料所用之工具幫浦1 台、油管1
    條及塑膠桶2 個等物。
二、案經高雄市政府警察局鼓山分局報告臺灣高雄地方法院檢察
    署檢察官偵查後聲請簡易判決處刑。原審認為不宜，改依通
    常程序審理。
     理  由
一、上開事實，業據上訴人即被告乙○○於警詢、偵訊、原審及
    本院審理中坦承不諱，核與證人即同案被告呂敏郎於偵查中
    供述及證人徐建原、劉代祥、甲○○於警詢中證述之情節相
    符，復有扣案之幫浦1 台、油管1 條、塑膠桶2 個，卷附之
    贓物認領保管收據1 紙及照片11幀附卷可資佐證，足認被告
    之自白與事實相符，自得採為認定被告犯罪之證據。綜上所
    述，本件事證明確，被告之犯行，堪以認定。
二、核被告所為，係犯刑法第320 條第1 項之竊盜罪。被告曾因
    竊盜案件，先後本院以92年上易字第165 號及原審以92年簡
    字第4343號，分別判處有期徒刑7 月、3 月確定，前述2 案
    件接續執行，於93年9 月5 日因縮短刑期執行完畢出監，此
    有臺灣高等法院被告全國前案紀錄表、臺灣高雄地方法院檢
    察署刑案資料查註紀錄表各1 份附卷可參，其於上述案件執
    行完畢後，5 年內再犯本件有期徒刑以上之罪，為累犯，應
    依刑法第47條之規定加重其刑。
三、原審因而適用刑法第320 條第1 項、第47條、第38條第1 項
    第2 款，罰金罰鍰提高標準條例第1 條前段規定，並審酌被
    告甫於竊盜案件執行完畢後，旋即於半個月內再次竊盜，顯
    見其不知警惕，原應重懲，但念及其於犯罪後坦承犯行，深
    表悔意，並衡酌其所竊得之柴油價值並非鉅大等一切情狀，
    量處有期徒刑8 月。並認扣案之幫浦1 台、油管1 條及塑膠
    桶2 個，係被告所有且供犯罪之用，業據其供承在卷，應依
    刑法第38條第1 項第2 款之規定沒收之。經核原判決認事用
    法並無不合，量刑亦屬適度，被告上訴意旨，指摘原判決量
    刑過重不當，為無理由，應予駁回。
據上論斷，應依刑事訴訟法第273 條之1 第1 項、第368 條，判
決如主文。
本案經檢察官蔡國禎到庭執行職務。
中    華    民    國    95    年    9     月    14    日
                  刑事第三庭    審判長法  官  周賢銳
                                      法  官  黃仁松
                                      法  官  謝宏宗
以上正本證明與原本無異。
本判決不得上訴。
中    華    民    國    95    年    9     月    15    日
                                      書記官  熊惠津
中華民國刑法第320條第1項
意圖為自己或第三人不法之所有，而竊取他人之動產者，為竊盜
罪，處5 年以下有期徒刑、拘役或5 百元以下罰金。
                                                      Q


司法院資訊處製作；財團法人民間司法改革基金會備份。
